# 关于资产证券化次级份额的确认和计量

提问人：闲不住 时间：2020-08-12 10:50:00
请教陈版，有家上市公司“三特索道”发了个景区索道票款的资产证券化，
然后劣后的 5000 万是自己购买的，然后劣后披露为了“长期应收款”
看披露的理由，感觉是因为，它觉得这个收费收益权的资产证券化本质上
是一种质押融资行为，自己投的 5000 万可能没风险，所以确认为“长期应收款”
这个是不是有点问题啊？
微信图片_20200812104317.png_20200812104317.png (184.96 KB, 下载次数: 0)
昨天 10:44 上传

回答人：chenyiwei
这类收益权融资，本质上属于质押借款。自持的劣后级份额是用作对优先级还本付息的担保。
该专项计划属于本企业可控制的结构化主体，应纳入本企业的合并报表范围。由于本企业持有劣后级，是该专项计划剩余风险和收益的最终承担者，故在本企业个别报表层面将持有劣后级份额的投资确认为一项“其他非流动资产”。在合并报表层面，由于自持劣后级份额及相关收益分别与专项计划的相关权益和收益抵销，故合并报表层面仅体现通过专项计划融入的外部优先级资金和归属于外部优先级投资人的收益（利息支出）。